---
title: "INCIDENTES VIALES EN MEDELLIN"
output: html_document
---

```{r setup, include=FALSE}
knitr::opts_chunk$set(echo = TRUE)
```

```{r, echo=FALSE}
#Carga de datos
inc.vial <- read.csv(file.choose(),fileEncoding='UTF-8',header = TRUE,sep=";",dec=",")

#Renombrando Columnas
names(inc.vial)<-c("ANNO","CBML","CLASE_ACCIDENTE","DIRECCION","DIRECCION.ENCASILLADA","DISENNO","EXPEDIENTE","FECHA_ACCIDENTE","FECHA_ACCIDENTES","GRAVEDAD_ACCIDENTE","MES", "NRO_RADICADO", "NUMCOMUNA", "BARRIO", "COMUNA", "COORDENADAS","LOCATION")

inc.vial$FECHA <- as.Date(inc.vial$FECHA_ACCIDENTE,"%d/%m/%Y")

inc.vial$HORA <- format(as.POSIXct(strptime(inc.vial$FECHA_ACCIDENTE,"%d/%m/%Y %H:%M:%S",tz="")) ,format = "%H:%M:%S")

inc.vial$COORDENADAS<-gsub("\\[|\\]", "", inc.vial$COORDENADAS)
xx <- scan(text = inc.vial$COORDENADAS, what = numeric(), sep = ",")

inc.vial$X<- xx[seq(1,length(xx),2)]
inc.vial$Y <- xx[-seq(1,length(xx),2)]
#Se descartan las columnas con las que no se desea trabajar
inc.vial <- subset( inc.vial, select = -c(DIRECCION.ENCASILLADA,FECHA_ACCIDENTES,CBML,FECHA_ACCIDENTE,COORDENADAS))
```

##Definición de variables:

1.AÑO: Año de ocurrencia del incidente

2.CLASE_ACCIDENTE:Clasificación del IPAT sobre la clase de accidente de transito: choque, atropello, volcamiento, caida de ocupante, incendio, u otro (que no corresponde a las anteriores 5 clasificaciones, p. ej: sumersión)

3.DIRECCION: Dirección donde ocurrió el incidente

4.DISENNO: Sitio de la vía donde ocurrió el accidente: Cicloruta, Glorieta, Interseccion, Lote o Predio, Paso a Nivel, Paso Elevado, Paso Inferior, Pontón, Puente, Tramo de via, Tunel, Via peatonal

5.EXPEDIENTE: Consecutivo que asigna UNE, según el orden de llegada de los expedientes para su diligenciamiento

6.FECHA_ACCIDENTE:Fecha de los accidente (formato YYYY-MM-DD hh:mi:ss), proviene del IPAT - Informe Policial de accidentes de Tránsito

7.GRAVEDAD_ACCIDENTE:Clasificación del IPAT - Informe Policial de Accidentes de Tránsito, sobre la gravedad del accidente, corresponde al resultado más grave presentado en el accidente. Daños materiales "Sólo daños", accidente con heridos "Herido", accidente con muertos "Muerto". No indica cantidad

8.NRO_RADICADO: Consecutivo que asigna UNE, según el orden de llegada de los expedientes para su diligenciamiento

9.NUMCOMUNA:Numero de la comununa en la que ocurrio incidente vial

10.BARRIO:Barrio de ocurrencia del incidente vial

11.COMUNA: Denominación con la cual se identifica cada Comuna o Corregimiento. 01:Popular 02:Santa Cruz 03:Manrique 04:Aranjuez 05:Castilla 06:Doce de Octubre 07:Robledo 08:Villa Hermosa 09:Buenos Aires 10:La Candelaria 11:Laureles - Estadio 12:La América 13:San Javier 14:El Poblado 15:Guayabal 16:Belén 50:San Sebastián de Palmitas 60:San Cristobal 70:Altavista 80:San Antonio de Prado 90:Santa Elena 99:Toda la Ciudad

12.LOCATION: Fuente de información con la cual se realizó la geocodificación

13.X: Coordenada X en metros del accidente, en sistema de coordenadas MAGNA Medellin Local

14.Y:Coordenada Y en metros del accidente, en sistema de coordenadas MAGNA Medellin Local


```{r, echo=FALSE}
#Visualización de los datos
head(inc.vial)
```

```{r, echo=FALSE}
#Preprocesamiento de los datos
#sum(inc.vial$CBML=="")
#sum(inc.vial$CBML=="Sin Inf")
inc.vial$ANNO<-gsub("[^0-9.-]", "",inc.vial$ANNO)
inc.vial$ANNO <- as.numeric(as.character(inc.vial$ANNO))

#x_nonum <- which(is.na(as.numeric(inc.vial$CBML)))
#x_nonum
#inc.vial$CBML[x_nonum]
#inc.vial$CBML <- as.numeric(as.character(inc.vial$CBML))


inc.vial$CLASE_ACCIDENTE[inc.vial$CLASE_ACCIDENTE == "Caida Ocupante"|
                           inc.vial$CLASE_ACCIDENTE == "Caída de Ocupante"|
                           inc.vial$CLASE_ACCIDENTE == "Caída Ocupante"] <- "Caida de Ocupante"
inc.vial$CLASE_ACCIDENTE <- as.factor(as.character(inc.vial$CLASE_ACCIDENTE))


inc.vial$DISENNO<-gsub("\\\\", "", inc.vial$DISENNO)
inc.vial$DISENNO[inc.vial$DISENNO == "PontxF3n"]<-"Pontón"
inc.vial$DISENNO <- as.factor(as.character(inc.vial$DISENNO))

#length(unique(inc.vial$EXPEDIENTE))
#unique(inc.vial$EXPEDIENTE[duplicated(inc.vial$EXPEDIENTE)])

inc.vial$GRAVEDAD_ACCIDENTE<-gsub("\\\\", "", inc.vial$GRAVEDAD_ACCIDENTE)
inc.vial$GRAVEDAD_ACCIDENTE[inc.vial$GRAVEDAD_ACCIDENTE == "Solo daxF1os"]<-"Solo daños"
inc.vial$GRAVEDAD_ACCIDENTE <- as.factor(as.character(inc.vial$GRAVEDAD_ACCIDENTE))

inc.vial$NRO_RADICADO <- as.factor(as.character(inc.vial$NRO_RADICADO))
inc.vial$NUMCOMUNA <- as.factor(as.character(inc.vial$NUMCOMUNA))


inc.vial$BARRIO <- as.factor(as.character(inc.vial$BARRIO))

inc.vial$COMUNA<-gsub("\\\\", "", inc.vial$COMUNA)
inc.vial$COMUNA[inc.vial$COMUNA == "BelxE9n"]<-"Belén"
inc.vial$COMUNA[inc.vial$COMUNA == "Corregimiento de San CristxF3bal"]<-"Corregimiento de San Cristóbal"
inc.vial$COMUNA[inc.vial$COMUNA == "Corregimiento de San SebastixE1n de Palmitas"]<-"Corregimiento de San Sebastián de Palmitas"
inc.vial$COMUNA[inc.vial$COMUNA == "La AmxE9rica"]<-"La América"
inc.vial$COMUNA <- as.factor(as.character(inc.vial$COMUNA))

#length(unique(inc.vial$NUMCOMUNA))
#length(unique(inc.vial$NRO_RADICADO))
```
